臺灣臺南地方法院刑事判決
111年度交易字第635號
聲  請  人  臺灣臺南地方檢察署檢察官
被      告  林寛山



上列被告因過失傷害案件，經檢察官聲請以簡易判決處刑（110
年度營偵字第1023號），本院受理後（110年度交簡字第3037號
），認為不宜逕以簡易判決處刑，改依通常程序審理，判決如下
：
    主  文
本件公訴不受理。
    理  由
一、公訴意旨如附件聲請簡易判決處刑書所載。
二、按告訴乃論之罪，告訴人於第一審辯論終結前得撤回其告訴
    ，又告訴經撤回者，應諭知不受理之判決，並得不經言詞辯
    論為之，刑事訴訟法第238條第1項、第303條第3款、第307
    條分別定有明文。
三、查本件告訴人林敏雄告訴被告林寬山過失傷害案件，聲請簡
    易判決處刑意旨認被告係觸犯刑法第284條前段之過失傷害
    罪，依同法第287條前段之規定，須告訴乃論。茲經告訴人
    林敏雄於本院第一審辯論終結前，於民國111年5月28日具狀
    撤回告訴，有刑事撤回告訴狀1紙在卷可稽，揆之首開說明
    ，自應諭知不受理之判決，並不經言詞辯論為之。
四、據上論斷，應依刑事訴訟法第452條、第303條第3款、第307
    條，判決如主文。
中　　華　　民　　國　　111 　年　　6 　　月　　14　　日
                  刑事第四庭    法　官  陳本良
以上正本證明與原本無異。
如不服本判決應於收受本判後20日內向本院提出上訴書狀，並應
敘述具體理由。其未敘述上訴理由者，應於上訴期間屆滿後20日
內向本院補提理由書狀（均須按他造當事人之人數附繕本）「切
勿逕送上級法院」。
                                書記官  吳幸芳
中　　華　　民　　國　　111 　年　　6 　　月　　14　　日
〈附件〉
臺灣臺南地方檢察署檢察官聲請簡易判決處刑書　
                                   110年度營偵字第1023號
　　被　　　告　林寬山　男　67歲（民國00年0月00日生）
　　　　　　　　　　　　住臺南市○○區○○里○○○000號
　　　　　　　　　　　　居臺南市○○區○○路0段000巷00弄                          00號
　　　　　　　　　　　　國民身分證統一編號：Z000000000號
上列被告因過失傷害案件，業經偵查終結，認為宜以簡易判決處
刑，茲將犯罪事實及證據並所犯法條分敘如下：
　　　　犯罪事實
一、林寬山於民國109年11月8日10時33分許，駕駛車牌號碼00-0
    000號自小客車，沿臺南市柳營區義士路1段710巷由北往南
    方向行駛，行經義士路1段710巷與同巷52弄口時，本應注意
    車輛行經無號誌之交岔路口時，應注意車前狀況並減速慢行
    ，以隨時採取必要之防護措施，卻疏未防範及此即貿然通過
    路口，適有林敏雄騎乘車牌號碼000-000號重型機車，沿義
    士路1段710巷52弄由東往西方向行至上開路口，亦疏未注意
    車前狀況、支線道未讓幹線道車先行，與林寬山之汽車發生
    碰撞，林敏雄因而人車倒地並因此受有右側股骨頸骨折、右
    側肩峰鎖骨間關節脫臼等傷害。
二、案經林敏雄訴請臺南市政府警察局新營分局移送偵辦。
　　　　證據並所犯法條
一、訊據被告林寬山矢口否認有何上開犯行，辯稱：是對方通過
    路口沒有讓我等語。惟查：本件被告涉有過失傷害犯行，有
    告訴人林敏雄警詢指訴，復有道路交通事故現場圖、道路交
    通事故調查表(一)(二)、道路交通事故照片、奇美醫療財團
    法人柳營奇美醫院診斷證明書、臺南市車輛行車事故鑑定會
    110年9月22日南市交鑑字第1101147024號函暨鑑定意見書，
    是被告犯嫌堪以認定。
二、核被告所為，係犯刑法第284條前段過失傷害罪嫌。
三、依刑事訴訟法第451條第1項聲請逕以簡易判決處刑。
　　此　　致
臺灣臺南地方法院
中　　華　　民　　國　 110　　年　　9 　　月　　27　　日
　　　　　　　　　　　　　　　檢察官   董 詠 勝
本件證明與原本無異
中　　華　　民　　國　 110　　年　　9 　　月　　30　　日                               書記官   何 佩 樺
附錄本案所犯法條全文
中華民國刑法第284條
因過失傷害人者，處 1 年以下有期徒刑、拘役或 10 萬元以下
罰金；致重傷者，處 3 年以下有期徒刑、拘役或 30 萬元以下
罰金。

附記事項：
本件係依刑事訴訟法簡易程序辦理，法院簡易庭得不傳喚被告、
輔佐人、告訴人、告發人等出庭即以簡易判決處刑；被告、被害
人、告訴人等對告訴乃論案件如已達成民事和解而要撤回告訴或
對非告訴乃論案件認有受傳喚到庭陳述意見之必要時，請即另以
書狀向簡易法庭陳述或請求傳訊。